# 关于新金融工具准则阶段划分

提问人：kurorooo 时间：2020-05-06 17:29:00
陈版，您好。关于新金融工具准则阶段划分想向您请教一下。目前是打算根据集团客户类型划分如下组合：
母公司A客户主要为国内民企和海外客户，信用期均比较统一，基本能在一年以内回款，因此打算划分为A类客户组合，按照逾期天数计算逾期信用损失率。
子公司B客户主要国企客户，逾期情况较严重，如果按照逾期天数计算逾期信用损失率的话，计提比例接近100%了。国企回款慢主要受各种因素影响，所以想按照年计算账龄，计算迁徙率和预期信用损失率。
这样就导致合并报告，A组合按照逾期天数披露坏账情况，B组合按照账龄披露坏账情况，这样是否行得通？

回答人：chenyiwei
坏账准备的计提方法属于会计估计，理论上在合并报表层面并没有强制统一的要求，如果有合理理由，是允许有差异的。但主帖中对子公司B“想按照年计算账龄，计算迁徙率和预期信用损失率”的做法是否合理？建议合理判断。